最　高　行　政　法　院　裁　定
　　　　　　　　　　　　　　　　　　 96年度裁字第02377號
上　訴　人　甲○○
被 上訴 人　國防部陸軍司令部
代　表　人　乙○○
上列當事人間因退除給與事件，上訴人對於中華民國95年4月6日
臺北高等行政法院94年度訴字第962號判決，提起上訴，本院裁
定如下：
　　主  文
上訴駁回。
上訴審訴訟費用由上訴人負擔。
　　理  由
一、按對於高等行政法院判決上訴，非以其違背法令為理由，不
    得為之，行政訴訟法第242條定有明文。是對於高等行政法
    院判決上訴，若未具體說明原判決違背何項法令、不適用或
    如何適用不當之具體情事，即非主張原判決違背法令以為上
    訴理由，其上訴不應准許。
二、本件上訴人於民國35年5月5日入伍，46年6月1日升准尉，47
    年1月1日升少尉，69年4月1日退伍，核定支領退休俸，惟服
    士兵及士官役年資11年8月，未併入軍官役年資支領退休俸
    ，申請將服士官兵役年資併計退休俸，不服被上訴人93年10
    月15日鄭樸字第0930023890號書函覆否准所請之處分(下稱
    原處分)，提起訴願，經遭決定駁回，遂提起行政訴訟，求
    為判決將訴願決定及原處分均撤銷，被上訴人應准將上訴人
    服士官兵役與服軍官役年資合併計算退休俸，並給付上訴人
    退休俸差額新台幣(下同)626,070元；經原審略以：按陸海
    空軍軍官服役條例(業於88年5月5日經總統令公布廢止)第21
    條第3款規定，軍官服現役逾20年或服現役滿15年而年滿60
    歲者，按服現役實職年資，給與退休俸終身，或依志願按第
    二款規定給與退伍金。又「本條例第21條所定軍官退伍除役
    給與之計算，依左列規定：一現役實職年資，以其服軍官、
    士官現役實職之時間合併計算，合於支退伍金者，未逾半年
    ，以半年計，合於支退休俸者，逾20年或15年後，每增加1
    年，依規定加發其給與，不足1年以1年計。…在服軍官役前
    ，曾服士官士兵役者，另依士官士兵退除給與規定發給之。
    」亦為同條例施行細則第23條第1項第1款、第4項所明定。
    查上訴人於69年4月1日奉核定以少校12級退伍，其服役年資
    為軍官22年10月、士官7年6月、士兵3年7月(兩者合計11年1
    月)等情，有上訴人之退伍令及被上訴人核發花蓮縣團管區
    退伍除役軍官退除給與名冊附原訴願卷可稽(見原處分卷第
    55、56頁)，並為上訴人所不爭，堪信為真正。故被上訴人
    核定按現役少校12級之本俸83％支給上訴人退休俸，並依其
    服士官兵役11年1月之服役年資，發給一次退伍金43,260元
    ，揆諸前揭規定，並無不合；上訴人主張應將其士官兵役年
    資合併入軍官役年資計算退休俸云云，核與法律規定不符，
    尚不足採；上訴人空言主張被上訴人有短發前開退休俸云云
    ，亦無足取等由，駁回其訴。上訴人對原判決不服，提起本
    件上訴意旨略謂：(一)依國軍退除役官兵俸金發放通知單，其
    對上訴人六個月一期之退役給與與其薪俸一項，每期數字均
    不相符，不知被上訴人係根據何種標準計算，而與上訴人依
    法定公式計算結果大有出入，每月短少約1,800元至2,700元
    不等；自69年4月至93年12月止，平均累計短發上訴人626,2
    63元(前為626,070元之誤)，造成上訴人財產權損害。(二)上
    訴人自35年5月5日入伍，69年4月1日退伍，其中服士兵及士
    官役年資11年8月，扣除義務役2年，尚餘9年8個月，請援引
    比較陸軍官校24、25、26期之學生入學年資及入學前曾服士
    官兵役年資，併計退休俸，以示公平(司法院釋字第455號解
    釋參照)。不能謂70年7月1日以前退伍者，僅採計軍官役年
    資計算退休俸，而70年7月1日以後退伍者，則可將軍官役年
    資與士官兵役年資合併計算，且其退休俸俸率可高達90％。
    請將上訴人上揭9年8個月之服士官兵役年資與服軍官役年資
    合併計算退休俸，並重新檢討其俸率，作合理補償，始符平
    等原則，並予衡諸上情，將原判決廢棄改判云云。經核上訴
    意旨並無一語就原判決之上揭論斷指明違背何項法令、不適
    用或如何適用不當之具體情事，揆之首揭規定，本件上訴為
    不合法，應予駁回。
三、依行政訴訟法第249條第1項前段、第104條、民事訴訟法第
    95條、第78條，裁定如主文。
中　　華　　民　　國　　96　　年　　10　　月　　12　　日
                  第五庭審判長法  官　林　茂　權
                              法  官  劉  介  中
                              法  官  林  樹  埔
                              法  官  鄭　忠　仁
                              法  官　黃　本　仁
以  上  正  本  證  明  與  原  本  無  異
中　　華　　民　　國　　96　　年　　10　　月　　12　　日
　　　　　　　　　　　　　　　書記官　王　福　瀛
